臺灣板橋地方法院刑事判決　　　　　　　　　　　　　九十一年度易字第一九三號
　　公　訴　人　臺灣板橋地方法院檢察署檢察官
　　被　　　告　甲○○
　　選任辯護人　蔡明熙律師
右列被告因傷害案件，經提起公訴（九十年度偵字第一七○五九號），判決如左：
    主  文
甲○○傷害人之身體，處罰金仟元，如易服勞役，以參佰元折算壹日。
    事  實
甲○○與丙○○二人具有親兄妹之關係，丙○○於民國九十年七月十九日下午一時三
十分許，偕同其弟黃政文、弟媳王淑娟及王寶珠前往台北縣樹林市○○路一三二之一
號七樓，探視生病中之胞弟黃政美，丙○○因討論黃政美財產之問題，與甲○○發生
口角爭執，之後王寶珠又因催討會錢，與甲○○發生拉扯，甲○○竟趁丙○○上前勸
架之際，基於傷害犯意，出手抓傷丙○○，致其受有左上胸皮下溢血之傷害。
    理  由
一、被告甲○○於本院審理時否認傷害犯行，辯稱：我沒有打丙○○，連他身體也沒
    有碰到，當天丙○○、王淑娟、王寶珠、王政文四人確有在場，我也沒有與王寶
    珠拉扯，我一直坐在黃政美床上，他們離我約二、三公尺遠，大家只是嘴巴罵來
    罵去，後來丙○○衝過來要打我，被王淑娟、王寶珠二人拉住，所以他才沒有打
    到我等語。
二、本院認定被告成立犯罪之證據及理由：
  (一)告訴人丙○○於警訊、偵查中先後指稱：「當時是我大妹甲○○在家，我們是因
    為向甲○○質問為何我二弟黃政美在九十年四月三日醫院醫師已宣佈他已意思不
    清楚了，為何他樹林事郵局內存款會被領取總共一百萬元出來，詢問甲○○，並
    且請她以電話聯絡乙○○，讓我與她交談，但電話講了一半，乙○○即掛我電話
    ，因而將電話歸還甲○○後，即告知甲○○說連自己外甥女都用這種方式及口氣
    跟自己舅舅講話，因此而與甲○○發生爭吵的，並且我弟媳王寶珠因會錢發生爭
    執，而與甲○○爭吵，我因上前勸架，隔開雙方時，有被她用手抓傷我左胸」（
    偵查卷第三頁反面、第四頁）、「王寶珠和甲○○爭吵，我上前勸架，甲○○攻
    擊我，用手抓傷我左上胸」（偵查卷第三九頁反面）。
  (二)證人王寶珠於警訊中證稱：「當時我們探視完我二伯黃政美後，即在我二伯病床
    前，由我大伯丙○○詢問甲○○乙○○大哥大電話後，即打電話詢問乙○○其父
    親存款事情，後來乙○○在與丙○○談了沒幾句話，就掛他電話，在同時甲○○
    即要去拿對講機叫大樓警衛上來，後來我就跟甲○○催討會錢時，甲○○卻又要
    打電話叫警衛上來，我就上前阻止她，就發生推、拉情形，後來是我大伯丙○○
    前來勸阻」（偵查卷第二三頁）。
  (三)證人黃政文於偵查中證稱：「有看到甲○○與丙○○在拉扯」一語（偵查卷第四
    六頁反面）。
  (四)證人王淑娟於偵查中證稱：「我看見甲○○與王寶珠在拉扯，．．，好像丙○○
    有靠近拉扯之地方」等語（偵查卷第四七頁反面）。
  (五)由上述證詞對照可知，當天王寶珠與甲○○確因會錢糾紛而發生拉扯，且於丙○○上前勸阻之際，遭甲○○以手抓傷左胸。因此，被告辯稱當天並未與王寶珠拉
    扯、未碰到丙○○身體云云，應屬事後卸責之詞，不足採信。
  (六)此外，並有有診斷證明書一紙在卷可稽。本件事證明確，被告傷害犯行，應可認
    定。
二、被告所為：
  (一)犯刑法第二百七十七條第一項傷害罪。
  (二)審酌刑法五十七條規定，量處如主文所示之罰金，並諭知易服勞役之折算標準（
    主文所記載三百元是銀元單位，折算新台幣為九百元）。
三、適用法條：
    刑事訴訟法第二百九十九條第一項前段，刑法第二百七十七條第一項、第四十二
    條第二項，罰金罰鍰提高標準條例第一條前段、第二條。
中      華      民      國      九十一      年      五      月    六    日
                                          法  官  劉以全
右正本證明與原本無異。
如不服本判決，應於判決送達後十日內，向本院提出上訴狀。
                                          書記官  廖舜宜
中      華      民      國      九十一      年      五      月    六    日
附錄本案所犯法條全文
中華民國刑法第二百七十七條
(普通傷害罪)
傷害人之身體或健康者，處三年以下有期徒刑、拘役或一千元以下罰金。
犯前項之罪因而致人於死者，處無期徒刑或七年以上有期徒刑；致重傷者
，處三年以上十年以下有期徒刑。
